臺灣臺中地方法院刑事判決　　　　　　　96年度易字第3753號
聲　請　人　臺灣臺中地方法院檢察署檢察官
被　　　告　甲○○
　　　　　　　　　　　弄12號.
上列被告因毒品危害防制條例案件，經檢察官聲請以簡易判決處
刑（96年度毒偵字第42號）及聲請併案審理（96年度毒偵字第24
44、3188號），本院認不宜以簡易判決處刑改依通常程序後，被
告於本院準備程序就被訴事實為有罪之陳述，經本院裁定改行簡
式審判程序，判決如下：
    主    文
甲○○施用第二級毒品，累犯，處有期徒刑壹年，減為有期徒刑
陸月，如易科罰金，以新臺幣壹仟元折算壹日。扣案如附表一所
示之物，均沒收銷燬之；扣案如附表二所示之物，均沒收。
    事    實
一、甲○○前因施用毒品案件，經本院以89年度毒聲字第2036號
    裁定送勒戒處所執行觀察、勒戒後，經評定認無繼續施用毒
    品傾向，經臺灣臺中地方法院檢察署檢察官於民國89年6 月
    16日以89年度毒偵緝字第294 號為不起訴處分確定；復因施
    用毒品案件，經本院以92年度毒聲字第244 號裁定送勒戒處
    所執行觀察、勒戒後，經評定認有繼續施用毒品傾向，再經
    本院以92年度毒聲字第640 號裁定令入戒治處所施以強制戒
    治，於93年1 月9 日因法律修正報結出所，並經本院以92年
    度中簡字第1135號判處有期徒刑6 月確定；與其另犯違反槍
    砲彈藥刀械管制條例案件及偽造文書案件，分別經法院判處
    有期徒刑10月、5 月，合併定應執行有期徒刑1 年7 月確定
    ，於94年6 月15日縮刑假釋出監，於95年1 月1 日保護管束
    期滿假釋未經撤銷，視為已執行完畢。復因施用毒品案件，
    經本院於95年11月29日以95年度易字第2885號判處有期徒刑
    8 月，並於同年12月27日確定（正在執行中）。
二、詎甲○○仍不知悔改，復基於反覆施用第二級毒品甲基安非
    他命之集合犯意，自95年11月30日起迄96年4 月22日22時許
    止，在臺中市○區○○街88號3 樓居處，以平均每日施用1
    至2次 之頻率，將甲基安非他命放入玻璃球內，以火燒烤成
    煙霧吸食之方式，施用甲基安非他命多次。嗣分別於95年12
    月11日21時30分許，在臺中市○區○○路690 號前為警查獲
    ，並扣得其所有供施用之甲基安非他命1 包，毛重1.90公克
    （如附表一編號(1)所示）；復於96年1 月23日下午6 時30分
    ，在臺中市區與健行路口為警查獲；及於同年4 月24
    日17時許，為警前往上開居處搜索查獲，並扣得其所有之行
    動電話2 支（均含SIM 卡），及其所有供施用甲基安非他命
    之玻璃球吸食器2 支（如附表二所示）、甲基安非他命1 包
    ，毛重0.2 公克（如附表一編號(2)所示），先後經警方採集
    其尿液送驗結果均呈甲基安非他命陽性反應，始悉上情。
三、案經臺中市警察局第一分局報告臺灣臺中地方法院檢察署檢
    察官偵查後聲請簡易判決處刑，及臺中縣警察局、臺中市警
    察局第一分局分別移送及報告臺灣臺中地方法院檢察署檢察
    官聲請本院併案審理。
    理    由
一、上揭事實，業據被告甲○○於本院審理時坦承不諱，並有扣
    案供其施用毒品使用甲基安非他命1 包，毛重1.90公克、甲
    基安非他命1 包，毛重0.2 公克（如附表一所示）及玻璃球
    吸食器2 支（如附表二所示）可資佐證。且被告於前開時、
    地先後3 次為警查獲，經採集其尿液送驗結果，均呈甲基安
    非他命陽性反應，有詮昕科技股份有限公司濫用藥物尿液檢
    驗報告1 紙、中山醫學大學附設醫院檢驗科藥物檢測中心尿
    液檢驗報告2 紙（見96年度毒偵字第42號卷第15頁、96年度
    毒偵字第2444號卷第9 頁、中分一刑字第0960017783號警卷
    第5 頁）。被告前因施用毒品案件，經本院以89年度毒聲字
    第2036號裁定送勒戒處所執行觀察、勒戒後，經評定認無繼
    續施用毒品傾向，經臺灣臺中地方法院檢察署檢察官於89年
    6 月16日以89年度毒偵緝字第294 號為不起訴處分確定；復
    因施用毒品案件，經本院以92年度毒聲字第244 號裁定送勒
    戒處所執行觀察、勒戒後，經評定認有繼續施用毒品傾向，
    再經本院以92年度毒聲字第640 號裁定令入戒治處所施以強
    制戒治，於93年1 月9 日因法律修正報結出所，並經本院以
    92 年 度中簡字第1135號判處有期徒刑6 月確定；與其另犯
    違反槍砲彈藥刀械管制條例案件及偽造文書案件，分別經法
    院判處有期徒刑10月、5 月，合併定應執行有期徒刑1 年7
    月確定，於94年6 月15日縮刑假釋出監，於95年1 月1 日保
    護管束期滿假釋未經撤銷，視為已執行完畢。復因施用毒品
    案件，經本院於95年11月29日以95年度易字第2885號判處有
    期徒刑8 月，而於同年12月27日確定，有臺灣高等法院被告
    前案紀錄表及臺灣臺地方法院檢察署刑案資料查註資料紀錄
    表各1 份在卷可憑。足見被告之自白與事實相符，本件事證
    明確，被告犯行已堪認定。
二、查甲基安非他命係毒品危害防制條例第2 條第2 項第2 款所
    稱之第二級毒品，依法不得持有、施用。故核被告所為，係
    犯毒品危害防制條例第10條第1 項之施用第二級毒品罪。被
    告為施用毒品甲基安非他命而持有之低度行為，為其施用之
    高度行為所吸收，不另論罪。查刑法第56條關於連續犯之規
    定，業經公布修正予以刪除，自95年7 月1 日施行，其修正
    刪除理由已說明「連續犯之規定廢除後，對於部分習慣犯，
    例如竊盜、吸毒等犯罪，是否會因適用數罪併罰而使刑罰過
    重產生不合理之現象一節，在實務運用上應可參考德、日等
    國之經驗，委由學界及實務以補充解釋之方式，發展接續犯
    之概念，對於合乎接續犯或包括的一罪之情形，認為構成單
    一之犯罪，以限縮數罪併罰之範圍，用以解決上述問題」等
    語。且刑事法若干犯罪行為態樣，本質上原具有反覆、延續
    實行之特徵，立法時既予特別歸類，定為犯罪構成要件之行
    為要素，則行為人基於概括之犯意，在密切接近之一定時、
    地持續實行之複次行為，倘依社會通念，於客觀上認為符合
    一個反覆、延續性之行為觀念者，在刑法評價上，即應僅成
    立一罪。學理上所稱「集合犯」之職業性、營業性或收集性
    等具有重複特質之犯罪均屬之，例如經營、從事業務、收集
    、販賣、製造、散布等行為概念者是，亦有最高法院95年度
    台上字第1079號判決意旨可資參照。又毒品因具有高度之成
    癮性及濫用性，施用毒品之行為本身，顯然存在反覆性及延
    續性之特徵，如將「持續多次施用毒品行為」評價為數罪，
    恐與刑罰過度評價禁止原則相悖，並有違憲法所揭櫫之比例
    原則。基此，本院認被告持續多次施用第二級毒品甲基安非
    他命之行為應僅成立「集合犯」之實質一罪。本件公訴人雖
    僅就被告自95年11月30日起至同年12月11日21時30分許，在
    上開住處，以每隔4 日施用1 次，反覆施用甲基安非他命多
    次之犯行提起公訴，但被告其餘施用甲基安非他命之犯行，
    既與起訴部分有集合犯之實質上一罪關係，本院應併予審究
    ，併此敘明。爰審酌被告經送觀察勒戒、強制戒治及有期徒
    刑執行完畢後，仍無法戒除毒癮，繼續施用毒品不輟，顯見
    其陷溺已深，無視於毒品對於自身健康之戕害及國家對於杜
    絕毒品犯罪之禁令，惡性非輕，並審酌施用毒品之期間，施
    用毒品之次數，及犯後坦承犯行，態度尚可等一切情狀，量
    處如主文所示之刑。又被告犯罪時間在中華民國96年罪犯減
    刑條例之基準日即96年4 月24日以前，應依該條例之規定，
    減輕其宣告刑2 分之1 ，即如主文所示之刑，並諭知易科罰
    金之折算標準。又扣案如附表一所示之甲基安非他命，因包
    裝袋與甲基安非他命無從析離，故包裝袋與甲基安非他命，
    應依毒品危害防制條例第18條第1 項前段之規定沒收銷燬之
    。扣案如附表二所示之玻璃球吸食器2 支，均係被告所有且
    係供其施用甲基安非他命所使用之物，業據其供明在卷，均
    應依刑法第38條第1 項第2 款之規定，併予宣告沒收。
三、至於扣案之行動電話2 支（均含SIM 卡），雖係屬被告所有
    之物，但被告未以之為犯罪工具或供其預備犯罪所用之物，
    且非違禁物，依法自不得宣告沒收，併此敘明。
據上論斷，應依刑事訴訟法第273 條之1 第1 項、第299 條第1
項前段，毒品危害防制條例第10條第2 項、第18條第1 項前段，
刑法第11條、第41條第1 項前段、第38條第1 項第2 款，中華民
國96年罪減刑條例第2 條第1 項第3 款、第3 條、第7 條，判決
如主文。
中　　華　　民　　國　　96　　年　　7 　　月　　26　　日
                      刑事第三庭    法  官  楊萬益
上正本證明與原本無異。
如不服本判決，應於送達後十日內向本院提出上訴狀（須附繕
本），上訴於台灣高等法院台中分院。
                                    書記官  李國敬
中　　華　　民　　國　　96　　年　　7 　　月　　26　　日
附錄本判決論罪法條全文
毒品危害防制條例第10條
施用第1 級毒品者，處6 月以上5 年以下有期徒刑。
施用第2 級毒品者，處3 年以下有期徒刑。
附表一：
編號(1)甲基安非他命1 包，毛重1.90公克
編號(2)甲基安非他命1 包，毛重0.2公克
附表二：
玻璃球吸食器2 支。
